【裁判字號】    98,台上,3653
【裁判日期】    980625
【裁判案由】    違反毒品危害防制條例
【裁判全文】
最高法院刑事判決            九十八年度台上字第三六五三號
上  訴  人  甲○○
上列上訴人因違反毒品危害防制條例案件，不服台灣高等法院中
華民國九十八年三月三十一日第二審判決（九十六年度上重更(二)
字第三九號，起訴案號：台灣桃園地方法院檢察署九十四年度偵
字第一八００三號），提起上訴，本院判決如下：
    主  文
上訴駁回。
    理  由
按刑事訴訟法第三百七十七條規定：上訴於第三審法院，非以判
決違背法令為理由不得為之；是提起第三審上訴，應以原判決違
背法令為理由，係屬法定要件；如果上訴理由書狀並未依據卷內
訴訟資料具體指摘原判決不適用何種法則或如何適用不當，或所
指摘原判決違法情事顯與法律規定得為第三審上訴理由之違法情
形不相適合時，均應認其上訴為違背法律上之程式，予以駁回。
本件原判決撤銷第一審關於上訴人甲○○部分之科刑判決，改判
依想像競合犯之規定，從一重論處上訴人共同運輸第一級毒品罪
刑（累犯，處有期徒刑十年，並為相關從刑之宣告），已詳敘其
調查證據之結果及證據取捨並認定事實之理由；所為論斷，均有
卷存證據資料可資覆按。從形式上觀察，原判決關於上訴人部分
並無違背法令之情形。上訴人之上訴意旨略稱：原判決認定本件
係因上訴人之供述始查獲共同正犯鄭天明（另經原判決判處有期
徒刑十二年確定），再因鄭天明之供述查獲共同正犯黃文泓（另
經原判決判處有期徒刑十三年確定），依最高法院民國八十九年
度台上字第一七八號、第三九七０號判決意旨，應依毒品危害防
制條例第十七條規定減輕其刑；原判決不依該條規定減輕上訴人
之刑，有判決不適用法則、理由不備、理由矛盾之違背法令等語
。
惟查：犯毒品危害防制條例第四條第一項運輸第一級毒品罪，供
出毒品來源，因而破獲者，依同條例第十七條規定，固得減輕其
刑；然其立法用意，旨在鼓勵被告供出其所運輸之毒品來源，俾
追究出該毒品之前手，以澈底清除毒品氾濫。故所謂「供出毒品
來源」係指具體供出上游之毒品來源，以防止毒品之蔓延而言；
如僅供出共犯，而未供出上游之毒品來源，即不得依上開法條減
輕其刑。依原判決認定之事實，上訴人與鄭天明、黃文泓係運輸
第一級毒品之共同正犯，鄭天明、黃文泓均非本件運輸毒品之來
源。原判決未適用毒品危害防制條例第十七條減輕上訴人之刑，
經核並無不適用法則或適用法則不當之違背法令。矧毒品危害防
制條例第十七條僅規定得減輕其刑，而非必須減輕其刑，縱因上
訴人所供而破獲其毒品之上游來源，原審法院仍有自由裁酌是否
減輕其刑之職權。原判決已敘明不依上開法條減輕其刑之理由（
見原判決理由欄貳之六），亦無判決理由不備、理由矛盾之情形
。上訴意旨並未依據卷內資料具體表明原判決關於上訴人部分有
如何違背法令之情事，徒執本院其他不同案情之個案，指摘原判
決不適用法則、理由不備、理由矛盾，顯非適法之第三審上訴理
由。應認上訴人之上訴為違背法律上之程式，予以駁回。
據上論結，應依刑事訴訟法第三百九十五條前段，判決如主文。
中    華    民    國  九十八  年    六    月  二十五  日
                      最高法院刑事第七庭
                          審判長法官  林  永  茂
                                法官  吳  昆  仁
                                法官  蘇  振  堂
                                法官  蕭  仰  歸
                                法官  林  立  華
      本件正本證明與原本無異
                                      書  記  官
中    華    民    國  九十八  年    六    月  二十九  日
                                                      Ｅ


司法院資訊處製作；財團法人民間司法改革基金會備份。
